# 陈版：分红金额未确定，但持股比例已发生变更如何处理

提问人：zleda 时间：2021-07-20 14:33:06
联营公司持股比例40%，采用权益发核算，正常分配股利的时候：
借：应收股利 贷：长期股权投资-损益调整 ，
然后 如果持股比例被稀释后，降为30%，分录如下：
借：长期股权投资-其他权益变动 贷：资本公积-其他资本公积；
现在企业碰到的问题是，公司要报半年报，但联营公司分配股利金额无法确定，这个时候应该如何处理，能否直接按联营公司期末净资产确认长期股权投资和资本公积，等后续分红确定，再调整确认应收股利和资本公积金额

回答人：chenyiwei
在联营企业股利分配方案尚未确定的情况下，权益法会计处理不考虑尚未正式通过的分红方案。在该方案由联营企业股东大会通过时，再按照本企业应分得的股利金额借记应收股利，贷记“长期股权投资——损益调整”。